臺灣彰化地方法院刑事判決　　　　　　　 96年度易字第617號
公　訴　人　臺灣彰化地方法院檢察署檢察官
被　　　告　己○○
上列被告因竊盜案件，經檢察官提起公訴（九十六年度偵字第二
０八三號），本院判決如下：
    主  文
己○○犯如附表所示之罪，均累犯，各應處如附表所示之刑，應
執行有期徒刑壹年陸月。
    犯 罪 事 實
一、己○○曾因竊盜案件，分別經本院以九十一年度易字第七七
    一號、九十二年度易字第九０六號刑事判決判處有期徒刑七
    月、四月確定，二案接續執行，於民國（下同）九十三年一
    月三十一日縮短刑期執行完畢。詎其仍不知悔改，竟分別基
    於意圖為自己不法所有之犯意，於附表所示之時間、地點，
    以附表所示之犯罪方式，竊取戊○○、乙○○、甲○○及丁○○分別所有如附表所示之財物，得手後，除附表編號四之
    新力牌收音機一台因為警查獲，而業已發還予丁○○外，其
    餘所竊得之電纜線則分別變賣予不知情之設於彰化縣和美鎮
    之某資源回收場，所得款項，連同其所竊現金，均已花用殆
    盡。嗣於九十六年一月二十日，因己○○另犯其他竊盜案件
    ，經警通知其至警局說明，其於有偵查犯罪職權之機關或個
    人發覺其犯罪前，主動向員警坦承其另有如附表所示之竊盜
    犯行，自首而接受裁判。
二、案經彰化縣警察局和美分局報請臺灣彰化地方法院檢察署檢
    察官偵查起訴。
    理  由
一、按被告以外之人於審判外之言詞或書面陳述，除法律有規定
    者外，不得作為證據，又被告以外之人於審判外之陳述，雖
    不符刑事訴訟法第一百五十九條之一至第一百五十九條之四
    之規定，而經當事人於審判程序同意作為證據，法院審酌該
    言詞陳述或書面陳述作成時之情況，認為適當者，亦得為證
    據。當事人於法院調查證據時，知有同法第一百五十九條第
    一項不得為證據之情形，而未於言詞辯論終結前聲明異議者
    ，視為有前項同意，刑事訴訟法第一百五十九條第一項、第
    一百五十九條之五分別定有明文。查證人即被害人戊○○、
    乙○○、甲○○及丁○○於警詢中之證述，雖均係被告以外
    之人於審判外之言詞陳述，為傳聞證據，然被告、公訴人於
    本院行準備程序與審理時均同意將之引為證據，渠等知悉該
    等言詞陳述為傳聞證據而未於言詞辯論終結前聲明異議，本
    院復審酌該等言詞陳述均係由證人等出於自由意識而陳述，
    且核無其他證據足認該等陳述有何顯不可信之情事等一切情
    況，認為適當，依刑事訴訟法第一百五十九條之五規定，認
    上開證人於警詢中之證述均得採為認定本件犯罪事實所憑之
    證據，合先敘明。
二、上開犯罪事實，業據被告己○○迭於警、偵訊中及本院行準
    備程序與審理時均坦承不諱，核與證人即被害人戊○○、乙○○、甲○○及丁○○於警詢中之證述；證人即承辦之員警
    丙○○於本院審理時之證述，情節均相符，此外，復有贓物
    認領保管單一紙及現場查證照片十一幀可資佐證，足認被告
    之自白應與事實相符，洵堪採信。從而，本件事證已臻明確
    ，被告上開犯行均堪認定。
三、按刑法第三百二十一條第一項第三款之攜帶兇器竊盜罪，係
    以行為人攜帶兇器竊盜為其加重條件，此所謂兇器，其種類
    並無限制，凡客觀上足對人之生命、身體、安全構成威脅，
    具有危險性之兇器均屬之，且祇須行竊時攜帶此種具有危險
    性之兇器為已足，並不以攜帶之初有行兇之意圖為必要，最
    高法院七十九年度臺上字第五二五三號判例意旨參照，查本
    件被告持以行竊所用之鐵剪一把，係鐵質鑄造，質地堅硬，
    並足以剪斷門鎖；另其持以行竊所用之刀片四支則係刀刃鋒
    利，且足以削去電纜線外皮，業據被告供承在卷，堪認對人
    之生命、身體可造成危險，客觀上均屬具有危險性之兇器無
    訛。次按刑法第三百二十一條第一項第二款所謂「安全設備
    」，係指具有隔絕防閑作用，並固定於土地上之建築物或工
    作物之安全設備而言，住宅之窗戶、鐵門窗及門鎖，均係具
    有防閑作用之安全設備，是若有毀越而入內行竊之情形，應
    論以毀越其他安全設備竊盜罪（最高法院五十五年度臺上字
    第五四七號判例意旨；最高法院七十三年度臺上字第三三九
    八號、八十五年度臺非字第三一三號裁判意旨參照），查
    本件被告以鐵剪剪斷被害人甲○○貨櫃屋之門鎖後，侵入該
    貨櫃屋內行竊，依上開說明，自應論以攜帶兇器，毀壞安全
    設備竊盜罪。是核被告所為，係分別犯刑法第三百二十條第
    一項之竊盜罪（附表編號一、二）、同法第三百二十一條第
    一項第二、三款之攜帶兇器，毀壞安全設備竊盜罪（附表編
    號三）及同法第三百二十一條第一項第三款之攜帶兇器竊盜
    罪（附表編號四）。被告所犯如附表所示之竊盜犯行，犯意
    各別，行為互殊，應予分論併罰。復查，被告前曾因竊盜案
    件，分別經本院以九十一年度易字第七七一號、九十二年度
    易字第九０六號刑事判決判處有期徒刑七月、四月確定，二
    案接續執行，於九十三年一月三十一日縮短刑期執行完畢等
    情，有臺灣彰化地方法院檢察署刑案資料查註紀錄表及臺灣
    高等法院被告前案紀錄表各一份附卷可稽，茲其於五年以內
    再故意犯本件有期徒刑以上之罪，均為累犯，應依刑法第四
    十七條第一項之規定，分別加重其刑。再按犯人在犯罪未發
    覺之前，向該管公務員告知其犯罪，而不逃避接受裁判，即
    與刑法第六十二條規定自首之條件相符，不以言明「自首」
    並「願受裁判」為必要；刑法第六十二條所謂自首，只以犯
    人在犯罪未發覺之前，向該管公務員申告犯罪事實，而受裁
    判為已足，並不以使用自首字樣為必要（最高法院六十三年
    度臺上字第一一０一號判例、八十八年度臺上字第八七七號
    判決意旨參照）。查本件被告於附表所示之竊盜犯行未經有
    偵查犯罪職權之機關或個人發覺前，主動向員警坦承該等竊
    盜犯行，並接受裁判等情，業據證人即員警丙○○到庭結證
    屬實，被告對於未被發覺之犯罪自首而接受裁判，依前開說
    明，爰依刑法第六十二條前段規定，就其所犯如附表所示之
    竊盜犯行，分別減輕其刑，並均依法先加後減之。爰審酌被
    告不思循正當途徑獲取所需，任意攫取他人財物，輕忽他人
    之財產法益，且其前已有多次竊盜前科紀錄（參其前案紀錄
    表），素行不佳，並已曾因竊盜案件入監執行完畢，詎仍不
    知悔改，一再為竊盜犯行，顯有漠視法紀之情，自不容輕縱
    ，暨考量其犯罪之手段、動機、目的、生活狀況、智識程度
    ，竊得物品價值不高，所生損害尚輕，及其迭於警、偵訊中
    及本院行準備程序與審理時均已坦承一切犯行之態度等一切
    情狀，分別量處如主文所示之刑，並定其應執行之刑。至被
    告持以行竊所用之鐵剪一把及刀片四支，被告辯稱並非其所
    有，而均係其於現場所撿拾等情，本院復衡諸被告既已對其
    持該等物品行竊等情坦承不諱，自無庸對於該等物品之所有
    權有所隱諱，復無其他證據足認該等物品確屬被告所有，且
    又均未扣案，尚無從併為沒收之諭知，附此敘明。
據上論斷，應依刑事訴訟法第二百九十九條第一項前段，刑法第
三百二十條第一項、第三百二十一條第一項第二款、第三款、第
四十七條第一項、第六十二條前段、第五十一條第五款，刑法施
行法第一條之一，判決如主文。
本案經檢察官張尹敏到庭執行職務。
中　　華　　民　　國　　96　　年　  6　　月 　　4　　日
                      刑事第一庭    法    官  簡璽容
以上正本證明與原本無異。
如不服本判決，應於判決送達後十日內向本院提出上訴狀 (須附
繕本 )。
告訴人或被害人對於判決如有不服具備理由請求檢察官上訴者，
其上訴期間之計算係以檢察官收受判決正本之日期為準。
中　　華　　民　　國　　96　　年　  6　　月　 　4　　日
                                      書記官  陳錫威
附錄本案論罪科刑法條全文：
中華民國刑法第320條
（普通竊盜罪、竊佔罪）
意圖為自己或第三人不法之所有，而竊取他人之動產者，為竊盜
罪，處五年以下有期徒刑、拘役或五百元以下罰金。
意圖為自己或第三人不法之利益，而竊佔他人之不動產者，依前
項之規定處斷。
前二項之未遂犯罰之。
中華民國刑法第321條
（加重竊盜罪）
犯竊盜罪而有左列情形之一者，處六月以上、五年以下有期徒刑
：
一  於夜間侵入住宅或有人居住之建築物、船艦或隱匿其內而犯
之者。
二  毀越門扇、牆垣或其他安全設備而犯之者。
三  攜帶兇器而犯之者。
四  結夥三人以上而犯之者。
五  乘火災、水災或其他災害之際而犯之者。
六  在車站或埠頭而犯之者。
前項之未遂犯罰之。
附 表
┌─┬───┬──┬────┬───┬────┬────────┬──┬───┐
│編│犯罪時│犯罪│犯罪方法│被害人│犯罪所得│ 查  獲  情  形 │所犯│應處之│
│號│間(民 │地點│        │      │(新臺幣)│                │法條│罪刑  │
│  │國)   │    │        │      │        │                │    │      │
├─┼───┼──┼────┼───┼────┼────────┼──┼───┤
│一│九十五│彰化│趁無人注│戊○○│電纜線一│九十六年一月二十│刑法│己○○│
│  │年十二│縣和│意之際，│      │批，約七│日，因己○○另犯│第三│竊盜，│
│  │月十五│美鎮│徒手竊取│      │公斤，業│其他竊盜案件（此│百二│累犯，│
│  │日凌晨│北寧│置放於廢│      │已變賣，│部分犯行業經本院│十條│處有期│
│  │一時許│路五│棄工廠前│      │所得二百│以九十六年度易字│第一│徒刑肆│
│  │      │二五│變電箱內│      │元已花用│第三四四號刑事判│項  │月。  │
│  │      │號某│之電纜線│      │完畢。  │決判處有期徒刑二│    │      │
│  │      │廢棄│，復變賣│      │        │年確定），經警通│    │      │
│  │      │工廠│予不知情│      │        │知其到案說明時; │    │      │
│  │      │前  │之位於彰│      │        │其於有偵查犯罪職│    │      │
│  │      │    │化縣和美│      │        │權之機關或個人發│    │      │
│  │      │    │鎮某資源│      │        │覺其此次犯罪前，│    │      │
│  │      │    │回收場。│      │        │主動向承辦員警坦│    │      │
│  │      │    │        │      │        │承上開竊盜犯行，│    │      │
│  │      │    │        │      │        │而自首接受裁判。│    │      │
├─┼───┼──┼────┼───┼────┼────────┼──┼───┤
│二│九十六│彰化│趁無人注│乙○○│一百二十│同編號一。      │刑法│己○○│
│  │年一月│縣和│意之際，│      │元，業已│                │第三│竊盜，│
│  │十一日│美鎮│侵入該無│      │花用完畢│                │百二│累犯，│
│  │凌晨一│和厝│人居住之│      │。      │                │十條│處有期│
│  │時許  │路二│鐵皮屋內│      │        │                │第一│徒刑肆│
│  │      │段二│，徒手竊│      │        │                │項  │月。  │
│  │      │七七│取置放於│      │        │                │    │      │
│  │      │巷五│其內神桌│      │        │                │    │      │
│  │      │九號│上香爐內│      │        │                │    │      │
│  │      │前之│之現金。│      │        │                │    │      │
│  │      │鐵皮│（無故侵│      │        │                │    │      │
│  │      │屋內│入他人建│      │        │                │    │      │
│  │      │    │築物部分│      │        │                │    │      │
│  │      │    │未具告訴│      │        │                │    │      │
│  │      │    │）      │      │        │                │    │      │
├─┼───┼──┼────┼───┼────┼────────┼──┼───┤
│三│九十六│彰化│己○○以│甲○○│一千零八│同編號一。      │刑法│己○○│
│  │年一月│縣伸│客觀上足│      │十元，業│                │第三│攜帶兇│
│  │十三日│港鄉│供兇器使│      │已花用完│                │百二│器，毀│
│  │凌晨一│溪底│用之鐵剪│      │畢。    │                │十一│壞安全│
│  │時許  │村張│一把（未│      │        │                │條第│設備竊│
│  │      │玉姑│扣案）剪│      │        │                │一項│盜，累│
│  │      │廟後│斷該貨櫃│      │        │                │第二│犯，處│
│  │      │大肚│屋之門鎖│      │        │                │、三│有期徒│
│  │      │溪畔│後，侵入│      │        │                │款  │刑玖月│
│  │      │之貨│該無人居│      │        │                │    │。    │
│  │      │櫃屋│住之貨櫃│      │        │                │    │      │
│  │      │內  │屋內，竊│      │        │                │    │      │
│  │      │    │取置放於│      │        │                │    │      │
│  │      │    │其內泡茶│      │        │                │    │      │
│  │      │    │桌下鐵製│      │        │                │    │      │
│  │      │    │茶杯內之│      │        │                │    │      │
│  │      │    │現金（無│      │        │                │    │      │
│  │      │    │故侵入他│      │        │                │    │      │
│  │      │    │人建築物│      │        │                │    │      │
│  │      │    │部分未具│      │        │                │    │      │
│  │      │    │告訴）  │      │        │                │    │      │
├─┼───┼──┼────┼───┼────┼────────┼──┼───┤
│四│九十六│彰化│己○○持│丁○○│新力牌收│同編號一。      │刑法│己○○│
│  │年一月│縣和│客觀上足│      │音機一個│                │第三│攜帶兇│
│  │十八日│美鎮│供兇器使│      │，已為警│                │百二│器竊盜│
│  │凌晨一│中寮│用之刀片│      │查獲並已│                │十一│，累犯│
│  │時許  │里堤│四支（未│      │歸還予被│                │條第│，處有│
│  │      │防外│扣案），│      │害人; 電│                │一項│期徒刑│
│  │      │大肚│侵入該無│      │纜線一批│                │第三│捌月。│
│  │      │溪中│人居住之│      │，約五公│                │款  │      │
│  │      │寮段│農舍內，│      │斤，業已│                │    │      │
│  │      │之非│竊取置放│      │變賣，所│                │    │      │
│  │      │供人│於其內之│      │得七百元│                │    │      │
│  │      │居住│新力牌收│      │已花用完│                │    │      │
│  │      │之農│音機一個│      │畢。    │                │    │      │
│  │      │舍內│、電纜線│      │        │                │    │      │
│  │      │    │一批，得│      │        │                │    │      │
│  │      │    │手後，將│      │        │                │    │      │
│  │      │    │電纜線變│      │        │                │    │      │
│  │      │    │賣予不知│      │        │                │    │      │
│  │      │    │情之位於│      │        │                │    │      │
│  │      │    │彰化縣和│      │        │                │    │      │
│  │      │    │美鎮某資│      │        │                │    │      │
│  │      │    │源回收場│      │        │                │    │      │
│  │      │    │（無故侵│      │        │                │    │      │
│  │      │    │入他人建│      │        │                │    │      │
│  │      │    │築物部分│      │        │                │    │      │
│  │      │    │未具告訴│      │        │                │    │      │
│  │      │    │）      │      │        │                │    │      │
└─┴───┴──┴────┴───┴────┴────────┴──┴───┘
